ACORDAO-COMPLETO-2519886

ACÓRDÃO DE RELAÇÃO

ACÓRDÃO DE RELAÇÃO 18992/2021 ATA 41/2021 - PRIMEIRA CÂMARA

Acórdão 18992/2021-TCU-Primeira Câmara
Trata-se de pedido de reexame interposto pelo Conselho Regional de Educação Física da 13ª Região (BA) contra o Acórdão 9086/2021-TCU-Primeira Câmara (peça 105) , por meio do qual esta Corte de Contas conheceu da representação apresentada pela entidade, bem como considerou dispensável a atuação direta do Tribunal.
Considerando que o papel do representante é o de fornecer os elementos para que o Tribunal dê início à sua ação de controle externo e, uma vez iniciado o processo, o TCU assume total controle sobre a condução das fiscalizações, não existindo, para o representante, prerrogativa de comparecer aos autos para a defesa de seus pontos de vista, a não ser que seja admitido como interessado;
Considerando que, uma vez iniciado o processo, o Tribunal assume total controle sobre a condução das fiscalizações e prescinde de qualquer outra movimentação processual do representante;
Considerando que a jurisprudência do TCU é bem clara ao entender que o reconhecimento do representante como parte é situação excepcional e depende, além do pedido de ingresso nos autos como interessado, da demonstração de legítima e comprovada razão para intervir no processo (Acórdão 6348/2017-TCU-Segunda Câmara e Acórdãos 1.955/2017 e 455/2019, do Plenário) ;
Considerando, portanto, que o recurso interposto não atende aos requisitos de admissibilidade, por estar caracterizada a falta de legitimidade para recorrer;
Os Ministros do Tribunal de Contas da União, quanto ao processo a seguir relacionado, ACORDAM, por unanimidade, com fundamento nos arts. 32, inciso I e parágrafo único, 33 e 48, caput e parágrafo único, da Lei 8.443/1992, e nos arts. 143, inciso IV, alínea "b", e § 3º, 144, 277, inciso II, e 286 do Regimento Interno do TCU, de acordo com os pareceres emitidos nos autos, em:
a) não conhecer do pedido de reexame interposto pelo Conselho Regional de Educação Física da 13ª Região (BA) , por ausência de legitimidade; e
b) dar ciência da presente deliberação ao recorrente e aos órgãos/entidades interessados.
1. Processo TC-Processo 034.559/2020-5 (REPRESENTAÇÃO) 
	1.1. Recorrente: Conselho Regional de Educação Física da 13ª Região (BA) (05.437.908/0001-80) .
	1.2. Entidade: Conselho Regional de Educação Física da 13ª Região (BA) .
	1.3. Relator: Ministro Vital do Rêgo.
	1.4. Representante do Ministério Público: não atuou.
	1.5. Relator da deliberação recorrida: Ministro-Substituto Weder de Oliveira.
	1.6. Unidade Técnica: Secretaria de Recursos (Serur) .
	1.7. Representação legal: Lorena Santos Caldas (OAB/BA 53.982) . 
	1.8. Determinações/Recomendações/Orientações: não há.

Primeira Câmara

Conselho Regional de Educação Física da 13ª Região (BA).

Conselho Regional de Educação Física da 13ª Região (BA) (05.437.908/0001-80).

VITAL DO RÊGO

Ministro-Substituto Weder de Oliveira.

Lorena Santos Caldas (OAB/BA 53.982).

Não atuou.

REPRESENTAÇÃO (REPR)

Secretaria de Recursos (Serur).